臺灣花蓮地方法院刑事判決　　　　　　　 94年度訴字第349號
　　公　訴　人　臺灣花蓮地方法院檢察署檢察官
　　被　　　告　甲○○
上列被告因違反毒品危害防制條例案件，經檢察官提起公訴（九
十四年度核退毒偵字第四二號）及併案審理（九十四年度毒偵字
第九００號），由本院合議庭裁定進行簡式審判程序後，判決如
下：
    主  文
甲○○施用第一級毒品，累犯，處有期徒刑柒月；又連續施用第
二級毒品，累犯，處有期徒刑柒月，扣案之第二級毒品安非他命
吸食器壹組、夾鏈袋拾貳個均沒收。應執行有期徒刑壹年，扣
案之第二級毒品安非他命吸食器壹組、夾鏈袋拾貳個均沒收。
    事  實
一、甲○○前於民國九十年間，因施用第二級毒品，除經本院以
    九十年度毒聲字第二八一號案件裁定送勒戒處所施以觀察、
    勒戒後，因有繼續施用毒品之傾向，而由本院以九十年度毒
    聲字第六九二號案件裁定令入戒治處所施以強制戒治，甫於
    九十二年四月十一日強制戒治執行完畢外，並經本院以九十
    年度花簡字第二七一號案件判處有期徒刑六月確定；其復於
    九十一年間，因施用第二級毒品，經本院以九十一年度易字
    第二四一號案件判處有期徒刑四月確定；其又於九十二年間
    ，因施用第一級毒品，經本院以九十二年度訴字第九一號案
    件判處有期徒刑一年二月確定，上開三案件之有期徒刑經接
    續執行結果，於九十四年二月十五日因縮短刑期而執行完畢
    。詎其仍不知悔改，明知海洛因及安非他命分別為第一級毒
    品及第二級毒品，猶於前開強制戒治執行完畢後五年內，即
    於九十四年五月十八日下午二時三十五分為警採尿前之九十
    六小時內某時，在不詳地點，施用海洛因一次；另基於施用
    安非他命之概括犯意，而自九十四年五月九日起，迄同年五
    月十六日止，在其位於花蓮縣花蓮市○○路○段二五三號之
    居處，連續施用安非他命三次。嗣於九十四年五月十八日下
    午二時三十五分許，經警採尿送驗而查獲，並為警持搜索票
    於甲○○之前開居所扣得其所有供施用安非他命用之安非他
    命吸食器一組、夾鏈袋三十二個等物。
二、案經花蓮縣警察局新城分局報告臺灣花蓮地方法院檢察署檢
    察官偵查起訴及移送併案審理。
    理  由
一、訊據被告甲○○對於上揭事實均坦承不諱，且被告於九十四
    年五月十八日下午二時三十五分許為警採集之尿液，經送慈
    濟大學濫用藥物檢驗中心以酵素免疫分析法（ＥＩＡ）、氣
    相層析質譜儀分析法（ＧＣ／ＭＳ）檢驗結果，呈安非他命
    類（含安非他命及甲基安非他命之檢驗）及嗎啡之陽性反應
    ，此有該中心檢驗總表及姓名代號對照表各乙份在卷可稽，
    復有卷附照片二幀及扣案之安非他命吸食器一組、夾鏈袋三
    十二個可佐，足認被告之自白與事實相符，堪予採信，故本
    案事證業已明確，被告之犯行堪以認定，應予依法論科。
二、查被告前於九十年間，因施用第二級毒品，經本院以九十年
    度毒聲字第二八一號案件裁定送勒戒處所施以觀察、勒戒後
    ，因有繼續施用毒品之傾向，而由本院以九十年度毒聲字第
    六九二號案件裁定令入戒治處所施以強制戒治，甫於九十二
    年四月十一日強制戒治執行完畢之事實，有臺灣花蓮地方法
    院檢察署刑案資料查註紀錄表、臺灣花蓮地方法院檢察署全
    國施用毒品案件紀錄表、臺灣高等法院被告前案紀錄表各乙
    份在卷可稽，被告於前開強制戒治執行完畢後，五年內再犯
    本件施用第一級毒品海洛因、第二級毒品安非他命之犯行，
    即應依毒品危害防制條例第二十三條第二項之規定予以追訴
    處罰，合先敘明。海洛因依毒品危害防制條例第二條第二項
    第一款之規定，係屬第一級毒品；安非他命依同條例第二條
    第二項第二款之規定，係屬第二級毒品，是核被告所為，係
    犯毒品危害防制條例第十條第一項之施用第一級毒品罪，及
    同條第二項之施用第二級毒品罪。被告前後多次施用安非他
    命之犯行，時間緊接，觸犯構成要件相同之罪名，顯係基於
    概括犯意反覆為之，應依連續犯之規定論以一罪，並依法加
    重其刑。被告於施用海洛因、安非他命前之持有行為，應分
    別為嗣後施用之高度行為所吸收，均不另論罪。被告所犯上
    開兩罪間，犯意各別、行為互殊，應予分論併罰。查被告前
    於九十年間，因施用第二級毒品，經本院以九十年度花簡字
    第二七一號案件判處有期徒刑六月確定；其復於九十一年間
    ，因施用第二級毒品，經本院以九十一年度易字第二四一號
    案件判處有期徒刑四月確定；其又於九十二年間，因施用第
    一級毒品，經本院以九十二年度訴字第九一號案件判處有期
    徒刑一年二月確定，上開三案件之有期徒刑經接續執行結果
    ，甫於九十四年二月十五日因縮短刑期而執行完畢，此有臺
    灣高等法院被告前案紀錄表乙份在卷可按，其受有期徒刑執
    行完畢後，五年以內再犯本案兩件有期徒刑以上之罪，均為
    累犯，依法就被告所犯施用第一級毒品罪部分加重其刑，就
    其所犯施用第二級毒品罪部分遞加重其刑。爰審酌被告前有
    多次施用毒品紀錄，此次再度施用，顯見其尚無戒除吸毒習
    性之決心，復參酌其此次分別施用海洛因及安非他命之次數
    ，其所犯雖未造成他人具體之損害，然已戕害身心至鉅，滋
    生之社會問題層面亦甚廣，而其犯後能坦承犯行，猶具悔意
    等一切情狀，就其所犯分別量處如主文所示之刑，並定其應
    執行之刑。扣案之安非他命吸食器一組、夾鏈袋三十二個，
    均為被告所有、供其施用安非他命所用之物，此業據其自承
    在卷（見本院九十四年十一月七日審理筆錄第二頁），爰皆
    依刑法第三十八條第一項第二款之規定宣告沒收。
據上論斷，應依刑事訴訟法第二百九十九條第一項前段、第二百
七十三條之一第一項，毒品危害防制條例第十條第一項、第二項
，刑法第十一條前段、第五十六條、第四十七條、第五十一條第
五款、第三十八條第一項第二款之規定，判決如主文。
本案經檢察官張立中到庭執行職務。
中　　華　　民　　國　　94　　年　　11　　月　　17　　日
                  臺灣花蓮地方法院刑事第三庭
                      法　官      鄭  光  婷
上列正本證明與原本無異。
如對本判決不服，應於送達後10日內，向本院提出上訴狀。（應
抄附繕本）
　　　　　　　　　　　　　　書記官
中    華    民    國    94    年    11    月    21    日
附錄本判決論罪之法律條文：
毒品危害防制條例第十條第一項、第二項：
施用第一級毒品者，處六月以上五年以下有期徒刑。
施用第二級毒品者，處三年以下有期徒刑。
